【裁判字號】    90,上易,467
【裁判日期】    900426
【裁判案由】    傷害等
【裁判全文】
臺灣高等法院臺南分院刑事判決                九十年度上易字第四六七號    Ｇ
      上  訴  人
      即  被  告  甲  ○  ○
      選任辯護人  黃  正  彥  律師
右上訴人因傷害案件，不服中華民國九十年二月廿七日臺灣臺南地方法院第一審判決
（八十九年度自字第三五三號），提起上訴，本院判決如左：
      主      文
上訴駁回。
      事      實
一、甲○○與乙○○、丙○○○之子林孔評為夫妻，二人居住在乙○○所有，位於台
    南市○○路○段二六七號之四層樓房。民國（下同）八十九年八月七日晚上十一
    時許，甲○○與林孔評因家庭費用分擔問題發生爭吵，甲○○並揚言要與林孔評
    同歸於盡，林孔評因恐懼乃躲入該屋四樓房間，並以電話聯絡家人，乙○○、丙○○○獲悉後共同前往該處欲勸和。惟甲○○拒絕渠等二人介入，並要求乙○○
    、丙○○○離去，因乙○○、丙○○○二人不願離去，甲○○乃欲自行離去。嗣
    甲○○準備離去時遭林孔評之妹林姈蓉阻攔，甲○○竟基於傷害犯意，以口咬林
    姈蓉左前臂，致林姈蓉受有左前臂挫傷一處（一公分乘○．二公分）併瘀腫（四
    公分乘二．五公分）傷害。
二、案經林姈蓉向臺灣臺南地方法院提起自訴。
      理      由
一、右揭事實，上訴人即被告甲○○矢口否認有傷害自訴人林姈蓉之犯行，並辯稱：
    (1)證人邵雲虎於原審證稱，自訴人林姈蓉並未在現場，被告如何與之發生衝突？
    而自訴人所提診斷證明書，亦不能證明自訴人遭被告傷害，因自訴人係於八十九
    年八月十二日始至診所驗傷，斯時距案發日已有五日，且所受傷勢中並無齒痕，
    範圍又小，難認係上訴人口咬所致。(2)另被告於案發日受有右上臂三．五公分乘
    三．五公分、二．五公分乘二公分、二公分乘二公分、右手腕二．五公分乘二．
    四公分、左上臂五公分乘二公分、一公分乘二公分、右膝五公分乘二公分、四公
    分乘三公分、右臂八公分乘八公分、左前胸四公分乘五公分之傷害，上訴人共受
    十處傷，較自訴人僅受一處傷為嚴重，依自訴人指訴，被告係以一對三，勢單力
    薄，何能咬傷自訴人，自訴人指訴，顯與常理有違。(3)又自訴人因其父母亟欲被
    告與林孔評離婚，茲被告訴請履行同居已獲勝訴，自訴人乃與其父母共同提起本
    件傷害自訴，以資抗衡，且乙○○為自訴人林姈蓉之父，證言有偏頗，亦不足採
    信云云。
二、經查：
  (一)被告甲○○因與其夫林孔評爭吵後，擬自行離去，因遭自訴人等阻攔，始以口咬
    傷自訴人林姈蓉左前臂，致林姈蓉受有左前臂挫傷及淤腫，已據自訴人林姈蓉指
    訴甚詳，核與案發時在場目擊證人乙○○於原審供述情節相符，並有十全診所出
    具八十九年八月十二日診斷證明書一紙附卷可稽（詳原審卷七頁）。被告於原審
    自陳案發當時其小姑即自訴人林姈蓉有到場，其後被告又改稱自訴人林姈蓉並未
    在場，前後供詞已有矛盾，其辯詞是否屬實，已非無疑。況證人即當日前往勸架
    友人邵雲虎於原審證稱：當日係因林孔評以電話聯繫，伊始前往台南市○○路○
    段二六七號被告與林孔評住處，抵達時伊即遇見林孔評之妹林姈蓉，因樓下鐵門
    並未關閉，伊即直接上到二樓，詎被告見其到達，欲將伊推出，乙○○、丙○○○則欲拉住被告，因而互相拉扯，伊乃從隔壁房屋上到四樓並翻越陽台進入林孔
    評所躲藏書房，陪林孔評離開等情（詳原審卷第、頁）。經核與在場目擊證
    人乙○○、丙○○○、被告、證人林孔評等人描述當日證人邵雲虎到場情況大致
    相符。且衡諸證人邵雲虎為被告與證人林孔評之共同朋友，被告事後尚至其家中
    借住一段時間（詳原審卷五○頁），其應無偏袒一方而虛偽陳述之可能，故其所
    描述當日過程應屬可採。亦足證自訴人林姈蓉當時確係在場，被告辯稱自訴人林
    姈蓉案發時不在場云云，顯係脫罪之詞，不足採信。
  (二)另自訴人雖未於案發當日就醫，惟依十全診所八十九年八月十二日所出具診斷證
    明書觀之，其上所載自訴人林姈蓉傷處，係左前臂挫傷（一公分乘○．二公分）
    併淤腫（四公分乘二．五公分），核與自訴人林姈蓉指訴及乙○○供述，係林姈
    蓉等人攔阻被告離去而遭被告咬傷左前臂等情相符，且一般經驗，遭人咬傷部位
    經過相當時間後，會逐漸出現紅腫、瘀血等症狀，此係因咬傷造成皮下出血所致
    ，而齒痕反會因時間經過而逐漸消失，上開診斷證明書既係自訴人林姈蓉於案發
    後五日就醫取得，其上僅記載挫傷，併瘀腫四公分乘二．五公分，而未記載有何
    齒痕，應與生活經驗相吻合，並無矛盾之處。依此上開診斷證明書自得作為不利
    於被告認定之證據。
  (三)另被告於原審供稱，伊叫林孔評開門時，係以手臂用力敲門，而衡之被告所受傷
    痕又大致分布於右上臂、右手腕、左上臂、右臂等處，此應係被告自己用力敲門
    所致，尚不能據此否認被告離去時有咬傷被害人林姈蓉之事實。至被告辯稱自訴
    人係因其父母亟欲被告與林孔評離婚，茲被告訴請履行同居已獲勝訴，自訴人乃
    與其父母提起本件傷害，欲以本件自訴案與被告相抗衡。然被告既未能舉證證明
    自訴人上開傷害指訴為不實，則被告此項抗辯，即無可取。綜上所述，本件事證
    已明，被告傷害犯行，堪以認定。
三、核被告所為，係犯刑法第二百七十七條第一項傷害罪。
四、原審以被告傷害犯行，罪證明確，因予適用刑法第二百七十七條第一項、第四十
    一條第一項前段，罰金罰鍰提高標準條例第一條前段、第二條規定，並審酌被告
    因與其夫即被害人林姈蓉之胞兄爭吵，於負氣離去時遭被害人林姈蓉攔阻，始情
    急以口咬傷被害人林姈蓉之犯罪動機、手段，被害人受傷害程度，及被告犯罪後
    否認犯行等一切情狀，量處拘役三十日，並諭知如易科罰金以三百元折算一日之
    標準。本院經核原判決認事用法並無違誤，量刑亦稱妥適。上訴人上訴意旨，猶
    執前詞，否認犯罪，為無理由，應予駁回。
五、被告經合法傳喚，無正當理由不到庭，爰不待其陳述逕行判決。
據上論斷，應依刑事訴訟法第三百六十八條、第三百七十一條，判決如主文。
中    華    民    國      九十      年      四      月        廿六      日
                                  臺灣高等法院臺南分院刑事第五庭
                                      審判長法官  茆    臺    雲
                                            法官  蔡    長    林
                                            法官  董    武    全
右正本證明與原本無異。
不得上訴。
                                      法院書記官  黃    全    忠
中    華    民    國      九十      年      五      月       一         日
附錄本件論罪科刑法條全文：
刑法第二百七十七條第一項：
傷害人之身體或健康者，處三年以下有期徒刑、拘役或一千元以下罰金。


司法院資訊處製作；財團法人民間司法改革基金會備份。
